【裁判字號】    95,易,191
【裁判日期】    950915
【裁判案由】    竊盜
【裁判全文】
臺灣花蓮地方法院刑事判決               95年度易字第191號
公  訴  人  臺灣花蓮地方法院檢察署檢察官
被      告  戊○○
上列被告因竊盜案件，經檢察官提起公訴（95年度偵緝字第 192
、193、194號），因被告於準備程序中為有罪之陳述，經本院合
議庭裁定改以簡式審判程序審理，本院判決如下：
    主  文
戊○○共同連續竊盜，處有期徒刑陸月，如易科罰金以銀元參佰
元即新臺幣玖佰元折算壹日。
    事  實
一、戊○○基於意圖為自己不法所有之概括犯意，或單獨 1人，
    或與乙○○（另行審結）連續為下列3次竊盜犯行：
（一）戊○○於民國94年10月間某日，在花蓮縣鳳林鎮轄內竊取
      台灣電力公司所有之全鋁質電線約15條（長約 1公尺、直
      徑 5公分、總重13公斤），得手後自稱為「劉世俊」，變
      賣與花蓮縣鳳林鎮○○路○段314號彭家商行舊貨業負責人
      張雪花（業經檢察官聲請簡易判決處刑），戊○○因此得
      款新臺幣（下同）300元。
（二）戊○○與乙○○ 2人共同基於意圖為自己不法所有之犯意
      聯絡，於94年12月 5日11時許，以推車住腳踏車之方式
      ，前往花蓮縣鳳林鎮○○里○○路49號宅前，竊取丁○○
      所有之柴油引擎一個，至彭家商行變賣與張雪花，所得款
      項460元由2人朋分。
（三）又於94年12月28日10時許，戊○○獨自騎乘腳踏車至花蓮
      縣鳳林鎮火車站南下 100公尺處道班房上班地址，竊取道
      班房內之魚尾鈑6片、砸道鎬片1片，並持至彭家商行變賣
      與張雪花得款自行花用。
二、案經花蓮縣警察局鳳林分局報請臺灣花蓮地方法院檢察署檢
    察官偵查起訴。
    理  由
一、訊據被告戊○○對於上開犯行均已坦白承認，核與被害人丁
    ○○及證人張雪花於警詢、偵查中，證人己○○、丙○○於
    警詢中之證述在卷可參，此外，另有贓物認領保管單、現場
    照片、現場平面圖在卷可稽，被告自白與事實相符，應予依
    法論科。另被告為變賣全鋁質電線時，雖自稱為「劉世俊」
    ，且依該案警卷亦附有記載「劉世俊、Ｚ000000000、鳳林鎮
    大榮二村120巷6號」之筆記本影本 1張，然證人張雪花於警
    詢中業已證稱：伊有設一本筆記簿登記，但賣伊全鋁電線時
    ，伊沒有登記等語，且被告於本院中亦陳稱伊曾有在該商號
    筆記本內登記上開資料，但印象中並非販賣全鋁電線時所為
    ，而係之前販賣他物時所登記，兩者所述尚稱一致，故亦未
    能認為上開筆記影本與本件竊盜犯行有何關聯，併與說明。
二、核被告所為，係犯刑法第320條第1項之竊盜罪。按被告行為
    後，刑法業於民國95年7月1日修正施行，應依修正後刑法第
    2條第1項之規定，定其準據法。次按行為後法律有變更者，
    適用行為時之法律。但行為後之法律有利於行為人者，適用
    最有利於行為人之法律，修正後刑法第2條第1項前段及但書
    定有明文。再比較新舊法，應綜合罪刑全部之結果而為比較
    ；就比較之結果，需為整體之適用，不能割裂分別適用各該
    有利於行為人之法律。經查：刑法第28條修正前後之規定，
    修正後之刑法並未對被告有利，依刑法第2條第1項前段之規
    定，自應適用修正前之刑法第28條規定。又被告與乙○○間
    ，有犯意聯絡與行為分擔，為共同正犯。另修正後刑法已將
    刑法第56條連續犯之規定刪除，惟被告前開先後 3次竊盜之
    行為，時間緊接，手法相同，顯係基於概括之犯意反覆為之
    ，應屬連續犯，而非數罪併罰，是比較新舊法之結果，以修
    正前之刑法第56條連續犯規定較有利於被告。據上，綜合比
    較新舊法之結果，以修正前之前揭規定對被告較為有利，即
    應整體適用修正前之刑法對其論處。爰審酌被告正值壯年，
    不知勤奮向上，依正途賺取金錢，反而犯下多次竊盜犯行，
    其犯罪之動機、手段、所生之危害，及事後坦承犯行，尚知
    悔改，所得財物價值非高等一切情狀，量處如主文所示之刑
    ，並諭知易科罰金之折算標準。另刑法關於易科罰金之折算
    標準部分，經比較新舊法之結果，以修正前之規定較有利於
    被告，故依修正前刑法第41條第 1項前段規定為易科罰金之
    折算標準，附此敘明。
據上論斷，應依刑事訴訟法第273條之1第1項、第299條第 1項前
段，刑法第2條第1項前段、第320條第1項，修正前刑法第28條、
第56條、第41條第1項前段，罰金罰鍰提高標準條例第1條前段，
修正前罰金罰鍰提高標準條例第 2條，現行法規所定貨幣單位折
算新臺幣條例第2條，判決如主文。
本案經檢察官甲○○到庭執行職務
中    華    民    國    95    年    9    月    15     日
                        臺灣花蓮地方法院刑事第三庭
                            法    官    鄭  培  麗
上列正本證明與原本無異。
如對本判決不服，應於送達後10日內，向本院提出上訴狀（應抄
附繕本）告訴人或被害人如對於本判決不服者，應具備理由請求
檢察官上訴，其上訴期間之計算係以檢察官收受判決正本之日期
為準。
                             書記官
中    華    民    國    95    年    9     月    18    日
附錄本判決論罪之法律條文：
中華民國刑法第320條：
意圖為自己或第三人不法之所有，而竊取他人之動產者，為竊盜
罪，處五年以下有期徒刑、拘役或五百元以下罰金。
意圖為自己或第三人不法之利益，而竊佔他人之不動產者，依前
項之規定處斷。
前二項之未遂犯罰之。


司法院資訊處製作；財團法人民間司法改革基金會備份。
